# 以前年度损益调整（审计调整）

提问人：xm19871105 时间：2023-05-12 09:39:33
请教陈版，对于非上市公司以前年度损益调整，能否简化处理，即不调整报表期初数，不反映在本年利润表中，而是直接调整未分配利润本年发生数？

回答人：chenyiwei
此问题的处理原则并不因为被审计单位是否为上市公司而不同。如果认定为重大前期差错的，则应采用追溯重述法予以更正，不切实可行的除外。